臺灣臺南地方法院臺南簡易庭民事判決
                                   109年度南小字第1149號
原      告  林建良
            蔡冠緯
被      告  李介綸


上列當事人間請求損害賠償事件，本院於民國109年10月27日言
詞辯論終結，判決如下：
    主    　文
被告應給付原告林建良新臺幣26,200元、給付原告蔡冠緯新臺幣
9,800元，及均自民國109年5月19日起至清償日止，按週年利率
百分之5計算之利息。
原告其餘之訴駁回。
訴訟費用新臺幣1,000元，由被告負擔新臺幣700元，原告林建良
負擔新臺幣200元，原告蔡冠緯負擔新臺幣100元。
本判決第一項得假執行，但被告如依序以新臺幣26,200元、新臺
幣9,800元為原告林建良、蔡冠緯預供擔保，各得免為假執行。
    事實及理由
一、原告主張：
    原告於民國109年2月27日至被告所經營位於臺南市白河區之
    白河雲頂松林露營區（下稱系爭露營區）露營，並依原告當
    天現場引導之位置，停放原告林建良所有之車牌號碼000-00
    00號車輛、原告蔡冠緯所有之車牌號碼000-0000號車輛（下
    合稱系爭車輛，如需區分，各以車牌號碼稱之）。系爭車輛
    於109年2月28日上午，遭鄰近大樹之樹枝從高處斷落所砸損
    ，2車鈑金皆有不同程度之多處損傷。因被告誓言負起全部
    責任，故原告將前往被告所指定之高雄市○○區○○○路000號浚
    榮汽車企業行估價維修，然至系爭車輛維修完成，被告皆無
    聯繫及關心電話。因原告係向被告租借露營地，亦在被告的
    指定場所使用，被告應對原告所受下列損害負賠償之責：
  1.原告林建良部分：
    ⑴AVQ-9508號車輛維修費用新臺幣（下同）15,000元。
    ⑵原告林建良於上開車輛進場維修期間，向友人劉信坤以每
      日1,600元之對價商價車輛通勤使用，自109年3月2日進廠
      至同月18日完工止（計17日），共支出27,200元之代步車
      輛借用費用。
    ⑶原告林建良因上開車輛遭受損害，每日通勤極度不便，被
      告又不聞不問，蓄意規避責任，在不得已下向友人商借車
      輛使用，受有人情壓力，身心情緒備受折磨，故請求精神
      慰撫金2萬元。
   2.原告蔡冠緯部分：
    ⑴ADA-0985號車輛維修費用5,000元。
    ⑵原告蔡冠緯於上開車輛進場維修期間，向友人劉信坤以每
      日1,600元之對價商價車輛通勤使用，自109年3月18日進
      廠至同月24日完工止（計7日），共支出11,200元之代步
      車輛借用費用。
    ⑶原告蔡冠緯因上開車輛遭受損害，每日通勤極度不便，被
      告又不聞不問，蓄意規避責任，在不得已下向友人商借車
      輛使用，受有人情壓力，身心情緒備受折磨，故請求精神
      慰撫金2萬元。
　　並聲明：被告應給付原告林建良62,200元、給付原告蔡冠緯
    36,200元，及均自起訴狀繕本送達翌日起至清償日止，按週
    年利率百分之5計算之利息。
二、被告則以：對兩造成立露營地租借契約沒有意見，但被告沒
    有告訴原告要把車停在哪裡，系爭露營區在露營樂網站上有
    公告車輛停放時需注意落枝，應停放在較空曠處或道路旁，
    況原告於露營前一週就曾來探勘場地，也無異樣。又原告如
    何舉證樹枝從高處落下損及車輛？亦未澄清比對當初車輛進
    來狀況如何。又被告係因曾在浚榮汽車行做過，覺得不錯，
    才會介紹浚榮汽車企業行，並非原告所稱誓言負全部責任。
    且浚榮汽車企業行也有請原告把車開回去，被告也不知原告
    就把車放在那裡，還要原告承擔其他借車或通勤費用，實不
    合理，且原告請求精神賠償之法條依據為何不明。並聲明：
    1.原告之訴駁回。2.如受不利判決，願供擔保請准宣告免為
    假執行。
三、得心證之理由：
  (一)按當事人主張有利於己之事實者，就其事實有舉證之責任
      ，民事訴訟法第277條前段定有明文。原告對於自己主張
      之事實已盡證明之責後，被告對其主張於抗辯之事實，並
      無確實證明方法或僅以空言爭執者，當然認定其抗辯事實
      之非真正，而應為被告不利益之裁判；另各當事人就其所
      主張有利於己之事實，均應負舉證之責，故一方已有適當
      之證明者，相對人欲否認其主張，即不得不更舉反證（最
      高法院18年度上字第1679號、19年度上字第2345號裁判意
      旨參照）。又於民事事件，證據之證明力，較為強大，更
      為可信者，即足以使審理事實之人對於爭執之事實認定其
      存在，更勝於不存在，即達到前開蓋然的心證，此即「證
      據優勢」或「證據優勢主義」。是在具體事件審理中，若
      當事人所主張之事實及提出之證據，經衡量後對「待證事
      實」可達到前開所稱蓋然之心證時，法院即應信該當事人
      所主張之事實為真。
  (二)經查，AVQ-9508號車輛為原告林建良所有，車牌號碼000-
      0000號車輛為原告蔡冠緯所有；兩造前以互傳LINE訊息之
      方式，達成由原告以11,400元之對價，於109年2月27日起
      至同月29日止期間向被告租借系爭露營區場地之協議，原
      告並於109年2月27日起至同月29日止期間駕駛系爭車輛至
      系爭露營區露營等情，有系爭車輛公路監理電子閘門車籍
      查詢資料、LINE對話截圖在卷可參（見本院卷第71、73頁
      、本院調字卷第51至67頁），且為兩造所不爭執，堪信為
      真實。
  (三)原告主張系爭車輛於109年2月28日上午，在系爭露營區內
      遭高處斷落之樹枝砸損乙節，固為被告所否認。然查，自
      原告所提出之現場照片觀之（本院調字卷第21至49頁），
      系爭車輛停放處周圍有許多樹木，地面上有較大之斷枝散
      落，車身上亦落有較小之枝條、樹葉，車身上並有明顯之
      凹痕、刮擦痕，此等情狀，確與原告所主張之系爭車輛受
      損經過相符。又被告於109年2月29日，以LINE傳送訴外人
      余榮彬所經營之汽車維修廠之名片照片予原告林建良（見
      本院調字卷第67頁），顯然當時被告已知悉系爭車輛受損
      之事，並提供維修場所之資訊予原告。而證人余榮彬到庭
      證稱：本院卷第57、59頁二份估價單是由我出具，我有為
      系爭車輛進行維修，維修項目、實際時間如估價單所載；
      是被告跟我聯絡，說有車子要給我估價，被告沒有說這兩
      台車為何受損，但我看車子受損狀況應該是掉落物砸到，
      被告說車子在他們園區裡面砸到，就拍受損的照片給我看
      ，我有粗估，等到他們車子進來之後我就再估一次，因為
      是被告要付錢的，實際報價的金額跟之前粗估的金額不同
      ，被告就不願修理，原告就說要先付錢，因為原告要請被
      告賠償，後來因為金額談不攏；被告一開始沒有說車子維
      修費用他要支付，但一般來說應該是他要賠償所以才會拍
      照給我看等語（見本院卷第78、79頁）。又被告曾於109
      年3月3日，以LINE傳送「榮彬，他也是高苑，此金額有超
      出預算，有何法子降低金額嗎」之簡訊予余榮彬，此有LI
      NE對話截圖可參（見本院卷第36頁）。自證人余榮彬之證
      述及上開LINE對話內容，可知被告曾向余榮彬表示系爭車
      輛係於系爭露營區內受損，並主動要求余榮彬評估維修所
      需費用，嗣後更表示維修費用超過預算，請求余榮彬設法
      調低，且未表示維修費用應由車主負擔；由此可見被告於
      事發之初，對系爭車輛係於系爭露營區內受損乙節，並無
      爭執，更主動處理維修事宜；是綜合前述現場照片所示之
      系爭露營區環境、車損情形及被告曾自承系爭車輛係於系
      爭露營區內受損等節，已足使本院認原告主張系爭車輛係
      於系爭露營區內遭高處掉落之樹枝砸損乙節，並非虛妄，
      並產生蓋然之心證，則依前述民事訴訟證據優勢主義及舉
      證責任分配之原則，應認原告已就其主張之事實盡舉證之
      責，並發生舉證責任變換之效果，而被告復未能另行更舉
      反證，則依前開說明，仍應認原告所主張之事實為真。
  (四)按因可歸責於債務人之事由，致為不完全給付者，債權人
      得依關於給付遲延或給付不能之規定行使其權利；因不完
      全給付而生前項以外之損害者，債權人並得請求賠償，民
      法第227條定有明文。所謂不完全給付係指債務人雖為給
      付，然給付之內容並不符合債之本旨而言。又債之關係，
      係以主給付義務為核心，用以決定債之關係的類型，非主
      給付義務而與主給付義務具密切關係者為從給付義務，契
      約成立生效後，債務人除負有主給付義務外，為準備、確
      定、支持及完全履行其本身之主給付義務，尚負有從給付
      義務，以確保債權人之利益能獲得完全之滿足，俾當事人
      締結契約之目的得以實現；至於附隨義務，則係為履行給
      付義務或保護債權人人身或財產上利益，於契約發展過程
      中基於誠信原則，所發生協力及告知等以輔助實現債權人
      給付利益之義務。附隨義務就其功能而言，可別為輔助功
      能及保護功能。所謂輔助功能，係為促進實現主給付義務
      ，使債權人的給付利益獲得最大可能的滿足；所謂保護功
      能，係為維護他方當事人人身或財產上利益。本件兩造間
      訂有露營地租借契約，則被告之主給付義務，在於提供場
      地供原告從事露營活動，而依誠信原則及一般大眾之合理
      期待，被告亦負有提供安全之場地，或對場地可能風險為
      排除及適當指示、警示、建議、告知之附隨義務，以維護
      契約他方當事人人身或財產上之利益。被告雖辯稱系爭露
      營區於露營樂網站有公告停車注意事項，要求車輛停放時
      需注意落枝，應停放在較空曠處或道路旁，並提出該網站
      網頁列印資料為憑（見本院卷第31頁），然兩造係直接以
      LINE互傳訊息而成立露營地租借契約，並非經由露營樂網
      站締約，業如前述，自難僅憑上開網頁資料，即認被告已
      就停車位置為適當之警示、建議及告知，反而可知被告本
      已知悉系爭露營區存有損及使用人人身、財產上利益之風
      險；而系爭車輛均於停置於系爭露營區內時遭落枝砸損，
      被告復自承系爭露營區並無停車場或於何處停車之指示（
      見本院卷第51頁），顯然被告未盡就停車位置為適當之指
      示、警示、建議及告知之附隨義務，並因此造成原告財產
      上之損害，依前開說明，應負不完全給付之賠償責任，故
      原告請求被告賠償其所受損害，於法有據。
　(五)次應審究者，為被告應賠償之金額為何：
　　1.系爭車輛維修費用：
　　　按負損害賠償責任者，除法律另有規定或契約另有訂定外
      ，應回復他方損害發生前之原狀。第一項情形，債權人得
      請求支付回復原狀所必要之費用，以代回復原狀。民法第
      213條第1、3項定有明文。查原告林建良、蔡冠緯因AVQ-9
      508號車輛、ADA-0985號車輛因遭落枝砸損，分別支出15,
      000元、5,000元之維修費用，業據其提出浚榮汽車企業行
      之估價單為證（見本院調字卷第15、17頁），並經證人余
      榮彬證述明確如上，又上開維修費均為鈑金、烤漆工資，
      無計算折舊之必要，故原告林建良、蔡冠緯分別請求被告
      賠償車輛維修費用15,000元、5,000元，自屬有據。
　　2.借用代步車輛費用：
　　　系爭車輛因毀損而需修復，衡情修復需花費相當時間，原
      告於此修復期間自無法使用系爭車輛，因而需增加租用或
      借用代步車輛之費用，應可認為係屬本件車禍所生之損害
      ，惟此仍以原告確有以車輛代步之必要、及有實際支出車
      輛租用費用為限。查AVQ-9508號車輛因受損害之修復期
      間為7日，ADA-0985號車輛則為3日，有榮浚汽車企業行所
      提出之估價單為憑（見本院卷第57、59頁），並經證人余
      榮彬證述明確，堪信為實；另原告林建良、蔡冠緯主張其
      係以每日1,600元之對價向友人劉信坤借用車輛乙節，亦
      有車輛借用同意書2紙在卷可參（見本院調字卷第73、75
      頁），此金額亦未高於本院職權上所知之一般租車租金行
      情，應屬合理，是原告林建良所受支出租用代步車輛費用
      之損失應為11,200元（1,600元7=11,200元），原告蔡冠
      緯所受支出租用代步車輛費用之損失則為4,800元（1,600
      元3=4,800元）。
　　3.精神慰撫金：
　　　按債務人因債務不履行，致債權人之人格權受侵害者，準
      用第192條至第195及第197條之規定，負損害賠償責任。
      不法侵害他人之身體、健康、名譽、自由、信用、隱私、
      貞操，或不法侵害其他人格法益而情節重大者，被害人雖非財產上之損害，亦得請求賠償相當之金額。民法第217  條之1、第195條第1項前段分別定有明文。是非財產上損害賠償須以人格權遭遇侵害，使精神上受有痛苦為必要。且得請求非財產上之損害賠償者，僅限於「身體、健康、名譽、自由、信用、隱私、貞操受侵害」或「侵害其他人格法益而情節重大者」為限。本件被告固有違反契約附隨義務之行為，然其所侵害者乃原告財產上之法益，並未及上開規定所言之人格法益，故原告主張其受有非財產上損害，進而請求被告賠償云云，於法無據，應予駁回。
　(六)是以，原告林建良、蔡冠緯得請求被告賠償之金額分別為
      26,200元（15,000元＋11,200元）、9,800元（5,000元＋4,
      800元）。又按給付無確定期限者，債務人於債權人得請
      求給付時，經其催告而未為給付，自受催告時起，負遲延
      責任；其經債權人起訴而送達訴狀，或依督促程序送達支
      付命令，或為其他相類之行為，與催告有同一之效力；又
      遲延之債務以支付金錢為標的者，債權人得請求依法定利
      率計算之遲延利息；而應付利息之債務，其利率未經約定
      ，亦無法律可據者，週年利率為百分之5，民法第229條第
      2項、第233條第1項及第203條分別定有明文。查原告請求
      被告給付之前開金額，未定有給付之期限，則原告併請求
      自起訴狀繕本送達被告之翌日即109年5月19日（見本院調
      字卷第121頁送達證書）起至清償日止，按週年利率百分
      之5計算之利息，亦屬有據。
四、綜上所述，原告林建良請求被告給付26,200元、原告蔡冠緯
　　請求被告給付9,800元，及均自109年5月19日起至清償日止
　　，按週年利率百分之5計算之利息，為有理由，應予准許，
    逾此範圍之請求，則無理由，應予駁回。
五、本件事證已臻明確，兩造所為其他攻擊、防禦方法，經審酌
    結果，核與判決結果不生影響，爰不逐一論述，併此敘明。
六、本件原告勝訴部分，係屬民事訴訟法第436條之8所定小額訴
    訟事件，所為被告部分敗訴之判決，爰依同法第436條之20
    之規定，就原告勝訴部分依職權宣告假執行而被告陳明願供
    擔保，請准免為假執行，核無不合，爰依同法第392條第2項
    規定，酌定相當之擔保金額准許之。
七、末按小額訴訟程序，法院為訴訟費用之裁判時，應確定其訴
    訟費用額。各當事人一部勝訴、一部敗訴者，其訴訟費用，
    由法院酌量情形，命兩造以比例分擔或命一造負擔，或命兩
    造各自負擔其支出之訴訟費用，民事訴訟法第436條之19第1
    項、第79條分別定有明文。查本件訴訟費用為第一審裁判費
    1,000元，爰酌量原告之請求內容、訟爭之起因及兩造勝敗
    比例，確定本件訴訟費用之負擔如主文第三項所示。
八、據上論結，本件原告之訴為一部有理由、一部無理由，依民
    事訴訟法第436條之23、第436條第2項、第79條、第436條之
    20、第436條之19第1項、第392條第2項，判決如主文。 　
中　　華　　民　　國　　109 　年　　11　　月　　10　　日
                  臺南簡易庭  法  官  張玉萱
以上正本證明與原本無異。
如不服本判決，應於送達後廿日內，向本院提出上訴狀並表明上
訴理由，如於本判決宣示後送達前提起上訴者，應於判決送達後
廿日內補提上訴理由書（須附繕本）。
對於小額程序之第一審判決之上訴，非以其違背法令之理由，不
得為之。且上訴狀內應記載表明㈠原判決所違背之法令及其具體
內容。㈡依訴訟資料可認為原判決有違背法令之具體事實者。如
委任律師提起上訴者，應一併繳納上訴審裁判費。
中　　華　　民　　國　　109 　年　　11　　月　　11　　日
                              書記官  鄭伊汝